src/fst/morphology/stems/verbs.lexc
LEXICON Regular_verbs
balvedidh:balved BALVEDIDH "bli mulet/molnigt" ;
bastesidh:bastes RIHPESIDH "bli klemt, komme i klemme" ;
bietskedh+Err/Orth:biektj BÅETEDH_TV "å klippe" ; !
bååremdidh:bååremd AALHTEDIDH_TV "borra" ;
bååresjidh:bååresj GOLTELIDH_TV ;
daajrehtidh:daajreht DÅAJVOEHTIDH_TV ;
daejredh:daejr BÅETEDH_TV "valla, veta" ;
dagnestidh:dagnest AAJVESTIDH_TV "ruva, ligga på ägg" ;
dakngasjidh:dakngasj GOLTELIDH_IV ;
deadtesidh:deadtes RIHPESIDH "bli tryckt ned, bli lagd under press" ;
dupkiehtidh:dupkieht DÅAJVOEHTIDH_IV "komma olämpligt/oönskat" ;
eejselidh:eejsel GOLTELIDH_TV "snabbt få fart på elden" ;
ektiedidh:ektied AALHTEDIDH_TV "förena, förbinda" ;
gaamehtidh:gaameht DÅAJVOEHTIDH_TV "sätta på skorna (på någon annan)" ;
gaavhtaridh:gaavhtar GOLTELIDH_IV ;
gabtanidh:gabtan RIHPESIDH ;
geenestidh:geenest BALVEDIDH ;
gijhnestidh:gijhnest AAJVESTIDH_TV ;
gilledidh:gilled AALHTEDIDH_TV ;
gitskehtidh:gitskeht DÅAJVOEHTIDH_IV "stritte imot når man leier den (om sta rein)" ;
gåhkanidh:gåhkan RIHPESIDH ;
gåhkasjidh:gåhkasj GOLTELIDH_TV ;
gålnjeridh:gålnjer GOLTELIDH_IV ;
haanoehtidh:haanoeht DÅAJVOEHTIDH_TV "be ihärdigt, bönfalla om (nåd)" ;
haestedh:haest BÅETEDH_TV "uppfordra" ;
heehkeldidh:heehkeld AALHTEDIDH_TV "vara insmickrande, ställa sig in (mest om hundar)" ;
hïehpenidh:hïehpen RIHPESIDH "bli överraskad/förskräckt" ;
jaegniehtidh:jaegnieht DÅAJVOEHTIDH_IV ;
jiepkieldidh:jiepkield BALVEDIDH ;
joejkestidh:joejkest AAJVESTIDH_TV "småjojka" ;
jotskelidh:jotskel GOLTELIDH_TV ;
jæjhtajidh:jæjhtaj GOLTELIDH_IV ;
kaarhtedidh+Err/Orth:kaarhted AALHTEDIDH_TV ; !
knïjhtjehtidh:knïjhtjeht DÅAJVOEHTIDH_TV "få noe til å knirke" ;
laavlesidh:laavles BALVEDIDH ;
laejhtedh:laejht BÅETEDH_TV "klaga på, ha något att kritisera för, klandra, tillrättavisa" ;
lamkestidh:lamkest DÅAJVOEHTIDH_IV ;
loedtenidh:loedten RIHPESIDH "rämna, spricka" ;
lïegkehtidh:lïegkeht BALVEDIDH "lyne" ; !SOUTH
löödtjedh+Err/Orth:låedtjiemd GOLTELIDH_IV ;!
maedtiestidh:maedtiest AAJVESTIDH_TV ;
maehtedh:maeht MAEHTEDH_TV "kunna" ;
maeksedh:maeks BÅETEDH_TV "betala" ;
mommeldidh:mommeld AALHTEDIDH_TV ;
måasahtidh:måasaht DÅAJVOEHTIDH_TV "fukte, gjøre fuktig og myk (skinn ved hjelp av barkelåg)" ;
målsoehtidh:målsoeht DÅAJVOEHTIDH_IV ;
mïerhkesjidh:mïerhkesj GOLTELIDH_TV "märka (renkalv)" ;
njaatsoedidh:njaatsoed BALVEDIDH ;
njåarenidh:njåaren RIHPESIDH ;
nænnoedidh:nænnoed GOLTELIDH_IV "bli stärkta" ;
nænnoestidh+Err/Orth:nännost AAJVESTIDH_TV ;
pleakadidh:pleakad AALHTEDIDH_TV "barka av (växande träd)" ; !sydl
praedtiestidh:praedtiest DÅAJVOEHTIDH_IV ;
praepkiehtidh:praepkieht DÅAJVOEHTIDH_TV "grymta (efter vaja, om renkalv)" ;
raerhkedh:raerhk BÅETEDH_TV "skilja ren" ;
roevenidh:roeven GOLTELIDH_TV ;  ! lete etter simla (om kalv)
seaknadidh:seaknad GOLTELIDH_IV ;
seedtestidh:seedtest AAJVESTIDH_TV ;
sjiepkieldidh:sjiepkield BALVEDIDH "mörkna, börja bli mörkt (sydl.)" ;
skejkiehtidh:skejkieht DÅAJVOEHTIDH_IV ;
skentjieldidh:skentjield AALHTEDIDH_TV "stånga (om ren) (sydl.)" ;
slahtjehtidh:slahtjeht DÅAJVOEHTIDH_TV "låta förfalla, ödelägga" ;
slingkerdidh:slingkerd GOLTELIDH_IV ;
slogkesidh:slogkes RIHPESIDH ;
sluvkedh:sluvk BÅETEDH_TV "slå med ris, rise, gi juling" ;
slåavelidh:slåavel GOLTELIDH_TV "slå, prygla, ge stryk" ;
snjaptjehtidh:snjaptjeht BALVEDIDH "bli tunn skare (sydl.)" ;
snjovtjestidh:snjovtjest DÅAJVOEHTIDH_IV ;
spaajhkestidh:spaajhkest AAJVESTIDH_TV "leja, anställa (arbetshjälp)/vara i knipa" ;
tjabrehtidh:tjabreht DÅAJVOEHTIDH_TV "tvinge (en til å gjøre noe)" ;
tjoeveridh:tjoever TJOEVERIDH_IV "måste, vara tvungen" ;
tjoeveridh+Err/Orth:tjoerver TJOEVERIDH_IV "måste, vara tvungen" ;
tjoeveridh+Err/Orth:tjover TJOEVERIDH_IV "måste, vara tvungen" ;
tjuetsiestidh:tjuetsiest BALVEDIDH "snöa lite, småsnöa" ;
tjuvliestidh+Err/Orth:tjuvlest AAJVESTIDH_TV "kyssa" ;
tjïevkenidh:tjïevken RIHPESIDH "klarne (om noe grumset)" ;
trïepkelidh:trïepkel GOLTELIDH_TV ;
tsielhkedh:tsielhk BÅETEDH_TV ;
ujkierdidh:ujkierd GOLTELIDH_IV "yla" ;
vearedidh:veared AALHTEDIDH_TV "sno skohøytotter (snåvhtoeh) sammen til en ring" ;
viesjiehtidh:viesjieht DÅAJVOEHTIDH_TV ;
vuejnedh:vuejn BÅETEDH_TV "se, titta" ; ! column 7 !V40
vïhnestidh:vïhnest AAJVESTIDH_TV ;
vïhtesjidh+v1+Use/DNorm:vïhtesj GOLTELIDH_TV "lägga märke till, observera, sätta märke på" ;
ïebnestidh:ïebnest DÅAJVOEHTIDH_IV "se ut att bli" ;
sjæjsadidh:sjæjsad AALHTEDIDH_IV ;
